Inventaris van de Minuut- en Constructiebladen Oost-Indische Archipel Afdeling X
Nationaal Archief, Den Haag
- Xe afdeling: zuid- en oostkust Celebes met bijbehorende eilanden, 1.2.10
  - Onderafdeling F: Golf van Tomini, F
    - Golf Tomini van Tg. Pandjang tot Tg. Toeladenggi, 1898-'99; F157a-F157d
      - min. bl., F157a; Schaal 100.000
      - tekening krt. 136, F157b; Schaal 150.000
      - constr. bl., F157c
      - constr. bl., F157d
    - Mond der Randanganrivier, 1898-'99; F158; Schaal 5.000
      Schip: Java
    - Ankerplaats achter de eilanden Padjongé, 1898-'99; F159a-F159b; Schaal 10.000
      - min. bl., F159a
      - constr. bl., F159b
    - Rede Pentadoe en riffen in vaarwater naar Pentadoe, 1924; F167a-F167b; Schaal 62.500
      Schip: Deneb
      - Blad 1, F167a
      - Blad 2, F167b
    - Golf van Tomini van Limba tot Poentoe, 1899; F168a-F168f
      - min. bl., F168a; Schaal 100.000
      - min. bl., F168b; Schaal 100.000
      - tek. krt. 137, F168c; Schaal 150.000
      - constr. bl., F168d; Schaal 100.000
      - constr. bl., F168e; Schaal 20.000
      - constr. bl., F168f; Schaal 20.000
    - Baai van Tilamoeta, 1898; F169a-F169b
      - Blad 1, F169a; Schaal 10.000
      - Blad 2, F169b; Schaal 20.000
    - Rede Doeloepi, 1898; F170; Schaal 10.000
    - Limba-Baai, 1898; F171a-F171c; Schaal 10.000
      - min. bl., F171a
      - constr. bl., F171b
      - landverkenning, F171c
    - Golf van Tomini van P. Limbah tot Oedj. Karbouw, 1908; F172a-F172b; Schaal 100.000
      - Blad 1, F172a
      - Blad 2, F172b
    - Mond der Pagoejama-riv. Aanvullingslodingen voor de baai v. Gorontalo (zie F189), 1908; F173a-F173b; Schaal 1:10.000 en 1:15.000
      Schip: Opn. Borneo b in 2
      - min. bl., F173a
      - constr. bl., F173b
    - Golf van Tomini. Tg. Flesko tot Gorontalo (Westbl.), 1908; F174a-F174b; Schaal 100.000
      - min. bl., F174a
      - constr. bl., F174b
    - Golf v. Tomini. Tg. Flesko tot Gorontalo (Oostbl.), 1908; F175; Schaal 100.000
    - Golf v. Tomini. Ankerplaats bij Kalibagoe, 1908; F176a-F176b; Schaal 10.000
      - min. bl., F176a
      - constr. bl., F176b
    - Ankerplaats bij Kg. Tolodado, 1913; F177; Schaal 10.000
      Schip: G.S.S. Flamingo
    - Ankerplaats voor de rivier van Pagoe Jama, 1864; F181; Schaal 5.000
      Schip: Reteh
    - Ankerplaats in de rivier van Gorontalo, 1898; F188a-F188b; Schaal 5.000
      - min. bl., F188a
      - constr. bl., F188b
    - Rede Gorontalo, 1910; F190; Schaal 10.000
    - Rede Gorontalo, 1929; F191a-F191c; Schaal 5.000
      - Blad 1, F191a
      - witdruk met ligging tonnen, F191b
      - constr. bl., F191c
    - Rede Gorontalo, 1951; F192; witdruk; Schaal 2.000
      Schip: Bebakeningsvaartuig "Belantik"
    - Rede Kema, 1907; F238a-F238b; Schaal 25.000
      - min. bl., F238a
      - constr. bl., F238b
    - Rede Kema, Jan. '31; F239a-F239b; Schaal 25.000
      - min. bl., F239a
      - constr. bl., F239b
    - Lodingen Kema-Tifori, 1910; F240
      Schip: G.S.S. Telegraaf
    - Djiko Boeloentaja. Rede Kolobok, 1915; F242; Schaal 5.000
    - Djiko Boeloentaja, 1913; F243; Schaal 10.000
    - Noordel. Celebes van Noordkaap tot Kema, 1907; F247a-F247b; Schaal 100.000
      - min. bl., F247a
      - constr. bl., F247b
    - Straat Lembeh, 1907; F248a-F248b; Schaal 50.000
      - min. bl., F248a
      - constr. bl., F248b
    - NO.kust Celebes, van Kema tot Tg. Flesko, 1908; F249a-F249b; Schaal 100.000
      Schip: Opn. Borneo a, b in 2
      - min. bl., F249a
      - constr. bl., F249b
    - NO. kust Celebes, 1908; F250a-F250b5; Schaal verschillend
      Rede Belang 1:25.000, Rede Kota Boena 1:25.000. Ankerplaats bij Telaga 1:25.000. Baai van Totok 1:40.000, Vaarwater bij Tg. Flesko 1:50.000
      - min. bl., F250a
      - constr. bl., F250b1
      - constr. bl., F250b2
      - constr. bl., F250b3
      - constr. bl., F250b4
      - constr. bl., F250b5
    - Detailkrt. Aertembaga (Str. Lembeh), 1947; F251; Schaal 1.000
      Opgenomen/samengesteld: ?Schip: ?
    - N.E. Kust Celebes Straat Lembeh), 1950; F252a-F252b; Schaal 25.000
      Opgenomen/samengesteld: J.P.J. de Groot Schip: Opn. vaartuig "De Zuiderkruis"
      - min. bl., F252a
      - constr. bl., F252b